臺灣屏東地方法院刑事判決　　　　　　 96年度簡上字第157號
上　訴　人　乙○○
即　被　告
　　　　　　甲○○
　　　　　　丙○○
上列上訴人因賭博案件，不服本院96年5 月9 日96年度簡字第52
3 號刑事簡易判決（檢察官聲請簡易判決處刑案號：96年度速偵
字第63號），提起上訴，本院第二審合議庭判決如下︰
    主　　　文
原判決撤銷。
乙○○意圖營利，聚眾賭博，處有期徒刑肆月，減為有期徒刑貳
月，如易科罰金，以新台幣壹仟元折算壹日。
甲○○意圖營利，供給賭博場所，處有期徒刑肆月，減為有期徒
刑貳月，如易科罰金，以新台幣壹仟元折算壹日。
丙○○幫助意圖營利，聚眾賭博，處有期徒刑貳月，減為有期徒
刑壹月，如易科罰金，以新台幣壹仟元折算壹日。扣案押寶紙壹
張、黑色布袋壹個、押寶盒壹個、塑膠象棋拾貳個、四色牌壹袋
及賭資新台幣捌仟參佰元，均沒收。
    事實及理由
一、上訴人即被告三人之犯罪事實及證據，如本院刑事簡易判決
    書所載（如附件）。上訴人則以原審量刑過重，請求輕判並
    為緩刑之宣告云云提起上訴。
二、按原審論罪科刑所依之刑法第268 條之賭博罪，其法定刑為
    3 年以下有期徒刑，得併科90000 元以下罰金，原審斟酌被
    告等即上訴人犯後坦承犯行、犯罪之危害暨其他一切情狀等
    ，量處被告乙○○、甲○○二人各有期徒刑4 月，並諭知如
    易科罰金之折算標準，刑度尚稱妥適，上訴意旨此部分謂原
    審量刑過重云云，自無理由。惟查刑法第268 條之賭博罪，
    其法定刑並無拘役刑，是原審量處被告丙○○幫助聚眾賭博
    罪部分拘役50日，即無所據，上訴意旨雖未指摘及此，然此
    部分既有可議，仍應撤銷原判決此部分。另查被告即上訴人
    等犯罪時間在96年4 月24日以前，依中華民國九十六年罪犯
    減刑條例規定，被告等之宣告刑應減其二分之一，原審未及
    適用，即有未妥，是上訴意旨雖部分無理由，然原判決既有
    上開可議及未及適用法律之處，仍應撤銷原判決。
三、核被告乙○○所為，係犯刑法第268 條之意圖營利聚眾賭博
    罪及同法第266 條第1 項前段之普通賭博罪（此部分法條聲
    請書漏載），所犯二罪係一行為所犯，應依想像競合犯之例
    ，從一重之意圖營利聚眾賭博罪處斷；被告甲○○所為，係
    犯同條之意圖營利供給賭博場所罪；被告丙○○所為，則係
    犯幫助刑法第268 條之意圖營利聚眾賭博罪，並依正犯之刑
    減輕之。茲審酌被告三人之犯罪動機、目的、犯後態度及所
    生危害等一切情狀，爰分別量處如主文第二至四項所示之刑
    。扣案之押寶紙1 張、黑色布袋1 個、押寶盒1 個、塑膠象
    棋12個、四色牌1 袋及賭資新台幣8300元，係當場查獲之賭
    具及賭資，應依刑法第266 條第2 項規定，不問屬於犯人與
    否，均宣告沒收之（原審判決認此部分係屬被告乙○○犯罪
    所用及所得之物，尚有未妥）。另被告等犯罪時間係在96
    年4 月24日以前，應依九十六年罪犯減刑條例之規定減彼等
    其宣告刑至二分之一，並諭知如易科罰金之折算標準。另被
    告等所為破壞社會風氣，自難遽邀緩刑之寬典，附此述明。
據上論斷，應依刑事訴訟第455 條之1 第3 項、第369 條第1 項
前段、第364 條、第299 條、刑法第11條前段、第266 條第1 項
前段、第2 項、第268 條、第55條、第30條第2 項、第41條第1
項前段、刑法施行法第1 條之1 、中華民國罪犯減刑條例第2條
第1 項第3 款、第7 條，判決如主文。
本案經檢察官劉昀到庭執行職務。
中　　華　　民　　國　　96　　年　　9　　 月　　19  　日
                  刑事第一庭  審判長法　官  潘正屏
                                    法  官  羅培毓
                                    法  官  曾吉雄
以上正本證明與原本無異。
不得上訴。
中　　華　　民　　國　　96　　年　　9 　　月　　19　　日
                                    書記官  盧建新
附錄論罪科刑法條：
中華民國刑法第268條(圖利供給賭場或聚眾賭博罪)
意圖營利，供給賭博場所或聚眾賭博者，處三年以下有期徒刑，
得併科三千元以下罰金。
